【裁判字號】    92,台上,5034
【裁判日期】    920917
【裁判案由】    強盜
【裁判全文】
最高法院刑事判決                              九十二年度台上字第五０三四號
    上訴人即被告  甲○○
    上訴人即被告
    之法定代理人  彭火順
右上訴人等因被告強盜案件，不服台灣高等法院中華民國九十二年六月十一日第二審
判決（九十二年度上訴字第七五五號，起訴案號：台灣新竹地方法院檢察署九十一年
度偵字第三五八四號），提起上訴，本院判決如左：
    主  文
上訴駁回。
    理  由
一、甲○○上訴部分：
按刑事訴訟法第三百七十七條規定：上訴於第三審法院，非以判決違背法令為理由，
不得為之。是提起第三審上訴，應以原判決違背法令為理由，係屬法定要件。如果上
訴理由並未依據卷內訴訟資料，具體指摘原判決不適用何種法則或如何適用不當，或
所指摘原判決違法情事，顯與法律規定得為第三審上訴理由之違法情形，不相適合時
，均應認其上訴為違背法律上之程式，予以駁回。本件上訴人甲○○就強盜部分上訴
意旨略稱：其自幼獨自一人，並無長者關愛指導，所以學歷不高，無法判斷是非，警
方詢問時，明知其毒癮發作神智不清，卻言語誘導，表示若非其所為，司法會還其清
白，本案所涉刑法強盜罪名，其誠心領受，請為適法之判決等語。
惟查原判決認定上訴人甲○○強盜之事實，已明係依憑告訴人紀德尚之指訴，上訴
人甲○○及共同被告龔義德之自白，附卷之照片、診斷證明書、台灣銀行存摺影本、
提款機監視錄影帶翻拍照片、台灣新竹看守所會客時全程錄製之光碟片及向該所調閱
之信函影本、第一審法院當庭勘驗之筆錄及譯文、新竹市警察局民國九十一年七月四
日竹市警保民字第０九一００三００八二號函所附新竹市警察局刀械鑑驗小組工作紀
錄表，暨扣案之頭套三付、膠帶二捲、棉質手套一雙、膠質手套二雙、口罩一付及開
山刀二把，為其所憑之證據。卷查上訴人甲○○在偵審中並未指陳警方以不正方法取
供，其於偵審中亦均坦承犯行，迨上訴為法律審之本院始主張警方曾以言語誘導，自
非依據卷內資料具體指摘之合法上訴理由。其餘上訴意旨均屬單純事實上之陳述，並
未依據卷內訴訟資料，具體指摘原判決不適用何種法則或如何適用不當，揆之右開說
明，均非合法之上訴理由，此部分上訴違背法律上之程式，應予駁回。至牽連犯刑法
第三百三十九條之二第一項利用自動付款設備詐欺取財部分，核屬刑事訴訟法第三百
七十六條第一款所定不得上訴於第三審法院之案件，關於強盜部分之上訴既不合法，
應從程序上予以駁回，利用自動付款設備詐欺取財部分，自無從適用審判不可分原則
，併為實體上之裁判，應一併駁回。
二、彭火順上訴部分：
查第三審上訴書狀，應述上訴之理由，其未述者，得於提起上訴後十日內補提理
由書於原審法院，已逾上述期間，而於第三審法院未判決前仍未提出上訴理由書狀者
，第三審法院應以判決駁回之，刑事訴訟法第三百八十二條第一項、第三百九十五條
後段規定甚明。本件上訴人彭火順因甲○○強盜案件，不服原審判決，於九十二年七
月七日提起上訴，並未述理由，迄今逾期以久，於本院未判決前仍未提出，其上訴
自非合法，應予駁回。
據上論結，應依刑事訴訟法第三百九十五條，判決如主文。
中      華      民      國    九十二    年      九      月     十七     日
                              最高法院刑事第七庭
                                  審判長法官  張  信  雄
                                        法官  賴  忠  星
                                        法官  張  清  埤
                                        法官  呂  永  福
                                        法官  蕭  仰  歸
      右正本證明與原本無異
                                              書  記  官
中      華      民      國    九十二    年      九      月    二十五    日


司法院資訊處製作；財團法人民間司法改革基金會備份。
